Minutes et répertoires du notaire François Pascal DUBOIS, 30 mars 1741 - 9 juin 1760 (étude XVI)
Archives nationales
- Minutes de François Pascal DUBOIS, 30 mars 1741 - 9 juin 1760; MC/ET/XVI/703 - MC/ET/XVI/743
  - Minutes. 1751, juillet - décembre, juillet - décembre 1751; MC/ET/XVI/726; Document détérioré.
    - Rente viagere sur le roi, constitution., 8 novembre 1751; MC/ET/XVI/726
      Nom, qualité: (M.) Corbie, Jacques Francois (bourgeois de Paris).
      Nom, qualité: (Mme ou Mlle) Corbie, Jeanne Helene
    - Rente viagere, donation entre vifs., 10 novembre 1751; MC/ET/XVI/726
      Nom, qualité: (M.) Panet, Jean Nicolas.
      Nom, qualité: (Mme ou Mlle) Foucher, Marie Madeleine.
      Nom, qualité: (M.) Marcault, Martin Francois.
      Intervenant 5, en deuxième partie:
      Nom, qualité: (Mme ou Mlle) Goguin, Marie Anne.
      Profession: domestique
    - Procuration, depot., 12 novembre 1751; MC/ET/XVI/726
      Nom, qualité: (M.) Millo de, Jean Michel Alexandre.
      Profession: lieutenant colonel d'infanterie du regiment royal italien.
      Domicile: Nimes.
      Nom, qualité: (M.) Boursier, Louis (bourgeois de Paris)
    - Inventaire après décès de Jacques Poulain., 12 novembre 1751; MC/ET/XVI/726
      Nom, qualité: (M.) Poulain, Jacques.
      Autres dépouillement(s):
      Date de révision: 2010, 2016 (N. Jourdain)
      inventaire après décès; Poulain, Jacques
    - Apprentissage, métier lingere, Paris., 15 novembre 1751; MC/ET/XVI/726
      Nom, qualité: (Mme ou Mlle) Monge, Marie Francoise.
      Nom, qualité: (Mme ou Mlle) Revelle, Elisabeth.
      Nom, qualité: (M.) Josset, Jean.
      Profession: professeur de rhetorique à l'universite.
    - Apprentissage, métier lingere, Paris., 15 novembre 1751; MC/ET/XVI/726
      Nom, qualité: (Mme ou Mlle) Duquer, Marie Maarguerite.
      Nom, qualité: (Mme ou Mlle) Marechal, Louise Genevieve.
      Nom, qualité: (M.) Lebourgeois, Jacques (bourgeois de Paris)
    - Apprentissage, transport, métier lingere, Paris., 17 novembre 1751; MC/ET/XVI/726
      Nom, qualité: (Mme ou Mlle) Defforge, Louise Barbe.
      Nom, qualité: (Mme ou Mlle) Ferrier, Marie Anne.
      Nom, qualité: (M.) Auberry, Jacques (bourgeois de Paris).
      Nom, qualité: (Mme ou Mlle) Lemoyne, Marie Genevieve.
    - Alloue., 21 novembre 1751; MC/ET/XVI/726
      Nom, qualité: (M.) Goutier, Alexandre.
      Nom, qualité: (M.) Delestangt, Philippe Francoise.
      contrat de travail
    - Apprentissage, métier lingere, Paris., 22 novembre 1751; MC/ET/XVI/726
      Nom, qualité: (Mme ou Mlle) Froger, Eulalie.
      Nom, qualité: (Mme ou Mlle) Gourdan, Genevieve Catherine.
    - Apprentissage, métier lingere, Paris., 22 novembre 1751; MC/ET/XVI/726
      Nom, qualité: (Mme ou Mlle) Passerat, Angelique Jacqueline.
      Nom, qualité: (Mme ou Mlle) Petit, Nicole.
    - Tutelle, compte., 23 novembre 1751; MC/ET/XVI/726
      Nom, qualité: (M.) Myette, Hugues Simon (bourgeos de Paris).
      Relations: tuteur de l'intervenant 2.
      Nom, qualité: (Mme ou Mlle) Landon, Jeanne Francoise Therese.
    - Apprentissage, métier lingere, Paris., 24 novembre 1751; MC/ET/XVI/726
      Nom, qualité: (Mme ou Mlle) Malide, Marie Marguerite.
      Nom, qualité: (Mme ou Mlle) Duclos, Marie Marguerite.
      Nom, qualité: (M.) Malide, Jean.
      Profession: epicier (marchand).
    - Mariage., 28 novembre 1751; MC/ET/XVI/726
      Nom, qualité: (M.) Mahyeux ou Mahieux, Louis.
      Profession: menuisier (compagnon).
      Nom, qualité: (Mme ou Mlle) Nadal, Louise Francoise.
    - Union de créanciers, dépôt d'especes, quittance., 29 novembre 1751; MC/ET/XVI/726
      Nom, qualité: (M.) Terrier.
    - Rente viagere sur le roi, constitution., 3 décembre 1751; MC/ET/XVI/726
      Nom, qualité: (Mme ou Mlle) Broussart, Marie Therese.
    - Rente viagere sur le roi, constitution., 3 décembre 1751; MC/ET/XVI/726
      Nom, qualité: (Mme ou Mlle) Bertin, Marie Therese.
      Domicile: Pais
    - Rente viagere, constitution., 5 décembre 1751; MC/ET/XVI/726
      Nom, qualité: (Mme ou Mlle) Bigeon, Marie Antoinette.
      Nom, qualité: (M.) Pissot ou Pinot, Pierre.
      Nom, qualité: (M.) Bigeon, Jacques Nicolas.
    - Apprentissage, transport, métier lingere, Paris., 6 décembre 1751; MC/ET/XVI/726
      Intervenant 1, indirect:
      Nom, qualité: (Mme ou Mlle) Sarmain, Maie Catherine Charlotte.
      Nom, qualité: (M.) Bourbon.
      Profession: employe au bureau des saisies reelles.
      Nom, qualité: (Mme ou Mlle) Frerot, Marie Francoise.
      Relations: apprenti de l'intervenant 1.
      Nom, qualité: (Mme ou Mlle) Daussargues, Claude.
    - Apprentissage, métier lingere, Paris., 6 décembre 1751; MC/ET/XVI/726
      Nom, qualité: (Mme ou Mlle) Rousseau, Genevieve.
      Nom, qualité: (Mme ou Mlle) Lefebvre, Marie Anne.
      Nom, qualité: (M.) Lepelletier, Jeremie (bourgeois de Paris)
    - Apprentissage, métier lingere, Paris., 13 décembre 1751; MC/ET/XVI/726
      Nom, qualité: (Mme ou Mlle) Turmenies, Francoise Agnes.
      Nom, qualité: (Mme ou Mlle) Bullot, Jeanne Louise.
      Nom, qualité: (M.) Caillet, Jacques.
      Profession: officier au grenier à sel.
    - Rente viagere sur le roi, constitution., 14 décembre 1751; MC/ET/XVI/726
      Nom, qualité: (Mme ou Mlle) Moufflette, Francoise Marguerite.
    - Rente viagere sur le roi, constitution., 14 décembre 1751; MC/ET/XVI/726
      Nom, qualité: (Mme ou Mlle) Moufflette, Catherine.
    - Rente viagere sur le roi, constitution., 17 décembre 1751; MC/ET/XVI/726
    - Rente viagere sur le roi, constitution., 17 décembre 1751; MC/ET/XVI/726
    - Rente viagere sur le roi, constitution., 17 décembre 1751; MC/ET/XVI/726
      Nom, qualité: (Mme ou Mlle) Lemoyne, Genevieve Simone.
    - Apprentissage, métier lingere, Paris., 18 décembre 1751; MC/ET/XVI/726
      Nom, qualité: (Mme ou Mlle) Brson, Jeanne Antoinette.
      Nom, qualité: (Mme ou Mlle) Villemard, Catherine Francoise.
    - Société, transport d'interets., 18 décembre 1751; MC/ET/XVI/726
      Nom, qualité: (M.) Goyon de La Plombanye de, Hnry.
      Profession: officier du regiment de normandie.
      Domicile: Charenton (Paris).
    - Succession, partage., 29 décembre 1751; MC/ET/XVI/726
      Nom, qualité: (M.) Poullain, Jacques.
    - Quittance., 31 décembre 1751; MC/ET/XVI/726
      Nom, qualité: (M.) Steck Casteille, Jacques Gabriel.
      Profession: receveur alternatif des tailles.
      Domicile: Nevers (election).
      Nom, qualité: (M.) Millochin, Louis Francois Nicolas.
      Domicile: Nevers (election]
  - Minutes. 1752, janvier - juin, janvier - juin 1752; MC/ET/XVI/727; Document détérioré.
    - Quittance par Charles Breton à Pierre Migeon, ébéniste., 18 février 1752; MC/ET/XVI/727
      Mention dans le répertoire du notaire coté:
      MC/RE/XVI/7
      Fichier dit 'général' XVIIe-XVIIIe siècles, supplément (620 actes), par Claire Béchu et Guillaume Nahon, 1995-2000. (fichier papier entièrement dématérialisé; voir contexte dans le Plan d’orientation général - Notaires de Paris, guides thématiques du Minutier).
      quittance; Breton, Charles; Migeon, Pierre; ébéniste
  - Minutes. 1752, juillet - décembre, juillet - décembre 1752; MC/ET/XVI/728
  - Minutes. 1753, janvier - juin, janvier - juin 1753; MC/ET/XVI/729
  - Minutes. 1753, juillet - décembre, juillet - décembre 1753; MC/ET/XVI/730
  - Minutes. 1754, janvier - juin, janvier - juin 1754; MC/ET/XVI/731
  - Minutes. 1754, juillet - décembre, juillet - décembre 1754; MC/ET/XVI/732
  - Minutes. 1755, janvier - juin, janvier - juin 1755; MC/ET/XVI/733
  - Minutes. 1755, juillet - décembre, juillet - décembre 1755; MC/ET/XVI/734
  - Minutes. 1756, janvier - juin, janvier - juin 1756; MC/ET/XVI/735
  - Minutes. 1756, juillet - décembre, juillet - décembre 1756; MC/ET/XVI/736
  - Minutes. 1757, janvier - juin, janvier - juin 1757; MC/ET/XVI/737
  - Minutes. 1757, juillet - décembre, juillet - décembre 1757; MC/ET/XVI/738
  - Minutes. 1758, janvier - juin, janvier - juin 1758; MC/ET/XVI/739
  - Minutes. 1758, juillet - décembre, juillet - décembre 1758; MC/ET/XVI/740
  - Minutes. 1759, janvier - juin, janvier - juin 1759; MC/ET/XVI/741
  - Minutes. 1759, juillet - décembre, juillet - décembre 1759; MC/ET/XVI/742
    Attention: certains actes ont été constatés manquants
    - Contrat de mariage entre M. de Moriolles et la marquise de La Rochefoucauld., 13 mai 1759
      Versement, 29 mai 1996
      Attention: l'original de l'acte est manquant.
      Actes signalés par le personnel du Minutier central des notaires de Paris, 2003-2012 (base de données migrée: voir contexte dans le Plan d’orientation général - Notaires de Paris, guides thématiques du Minutier).
      contrat de mariage; Moriolles, Léonard François Marie de; La Rochefoucauld-Cousages (Mlle de)
  - Minutes. 1760, janvier - 9 juin, janvier - 9 juin 1760; MC/ET/XVI/743
- Répertoire(s) de François DUBOIS, 6 mars 1741 - 9 juin 1760; MC/RE/XVI/7
  - Répertoire. 1741, 6 mars - 1760, 9 juin, 6 mars 1741 - 9 juin 1760; MC/RE/XVI/7
    Informations concernant le classement et la cotation:
    Le niveau inférieur de description, quand il existe, correspond aux mentions d'actes contenues dans le répertoire. Parmi celles-ci, certaines peuvent y être décrites, de manière plus ou moins détaillée. Pour consulter l'acte proprement dit, il convient de rechercher la cote au niveau des articles (registre ou liasse) des minutes du notaire (cote de type 'MC/ET').